# 请教陈版：应付职工薪酬和管理费用的明细科目的对应关系，以及企业所得税上的处理

提问人：Winkeytan 时间：2020-05-08 14:59:00
1 、为了便于企业所得税的计算，在管理费用中将职工薪酬相关的部分分为二级科目：工资、奖金、职工福利费、社会保险费、住房公积金、工会经费、职工教育经费、辞退福利。其中工资、奖金是作为企业所得税中的工资薪金来列支；职工福利费、工会经费、职工教育经费在工资薪金一定比例的限额内列支；社会保险费、住房公积金、辞退福利则不属于工资薪金也没有限额，据实列支。
2 、准则中应付职工薪酬的明细科目较多，个人理解，（ 1 ）短期薪酬中的工资、短期累积带薪缺勤、短期非累积带薪缺勤，以及其他长期职工福利中的长期带薪缺勤、长期残疾福利、递延酬劳，计提时对应的管理费用明细科目为工资；（ 2 ）短期薪酬中的奖金、短期利润分享计划，以及其他长期职工福利中的长期利润分享计划、长期奖金计划，计提时对应的管理费用明细科目为奖金。（ 3 ）上述计入管理费用的工资、奖金的项目，根据其是否能在次年所得税汇算清缴前支付来确定是否作为工资薪金来列支。（ 4 ）短期薪酬以及离职后福利中的各项社保公积金，计提时分别对应管理费用下的社会保险费、住房公积金。（ 5 ）短期薪酬中的工会经费、教育经费，以及辞退福利，计提时分别对应管理费用下的工会经费、教育经费、辞退福利。
请问陈版：
1 、上述处理是否适当？
2 、累积带薪缺勤和非累积带薪缺勤可否不计提，员工实际休年假、婚假、产假等带薪假期时的工资统一与其他工资一起在短期薪酬的工资科目核算即可？

回答人：chenyiwei
你的理解大体上合理。对于“累积带薪缺勤和非累积带薪缺勤可否不计提”的问题，可依据重要性原则考虑能否接受你所说的简化处理。